---
output: 
  pdf_document:
    keep_tex: true
    latex_engine: xelatex
  classoption: "12pt"
  documentclass: article
header-includes:
  - \usepackage{sectsty,amssymb,amsmath,amsfonts,eurosym,geometry,ulem,graphicx,caption,color,setspace,comment,footmisc,caption,pdflscape,subfigure,array,hyperref}
  - \usepackage[utf8]{inputenc}
  - \usepackage{csquotes}
  - \usepackage[english,spanish]{babel}
  - \usepackage[backend=biber, style=apa, sorting=nyt, natbib]{biblatex}
  - \usepackage[toc,page]{appendix}
  - \usepackage{longtable}
  - \usepackage{booktabs}
  - \usepackage{float}
  - \usepackage{tikz,pgfplots}
  - \usepackage{adjustbox}
  - \usetikzlibrary{decorations.pathmorphing, patterns,shapes}
  - \usetikzlibrary{positioning}
  - \normalem
  - \onehalfspacing
  - \geometry{left = 1.0in, right = 1.0in, top = 1.0in, bottom = 1.0in}
---

```{r setup, include=FALSE}
knitr::opts_chunk$set(echo = FALSE, message = FALSE, warning = FALSE)
# AQUI EMPIEZA EL código
rm(list = ls()) 

library(pacman)
p_load("tidyverse", "lubridate", "lmtest", "sandwich",
       "lfe", "stargazer","glue")

# Definir directorio
script_path <- "/home/fcastrillon/repo/Results/Regresiones"
setwd(script_path)

# Importar datos
df <- read_delim("/mnt/disk2/Data/Segregation/proximidad.csv", delim = ";")

# Definir los días críticos
dias_criticos <- as.Date(c('2021-04-28',
                           '2021-05-01',
                           '2021-05-04',
                           '2021-05-09',
                           '2021-06-20',
                           '2021-06-28'))

# Asegurarse de que la columna 'Date' esté en formato fecha
df$Date <- as.Date(df$Date)

# Crear las variables t0_critico y t1_critico
t0_critico <- dias_criticos
t_1_critico <- t0_critico - days(1)
t1_critico <- t0_critico + days(1) # Añade un día a cada fecha en t0_critico
t_2_critico <- t0_critico - days(2)
t2_critico <- t0_critico + days(2)

# Crear columnas lógicas que indican si 'Date' está en t0_critico o t1_critico
df$t0_critico <- df$Date %in% t0_critico
df$t1_critico <- df$Date %in% t1_critico
df$t_1_critico <- df$Date %in% t_1_critico
df$t2_critico <- df$Date %in% t2_critico
df$t_2_critico <- df$Date %in% t_2_critico

# Añadir número del día de la semana (lunes = 1)
df$day_number <- wday(df$Date) 

# Convertir day_number a factor
df$day_number <- as.factor(df$day_number)

# Convertir Nodo_ID a factor
df$Nodo_ID <- as.factor(df$Nodo_ID)

# Ahora vamos a construir las interacciones
df["t0_izq"] <- df$t0_critico * (df$Political_Affiliation == "Izquierda")
df["t0_der"] <- df$t0_critico * (df$Political_Affiliation == "Derecha")
df["t0_cen"] <- df$t0_critico * (df$Political_Affiliation == "Centro")
df["t0_sc"] <- df$t0_critico * (df$Political_Affiliation == "Sin Clasificar")
df["t0_npd"] <- df$t0_critico * (df$Political_Affiliation == "NPD")

df["t1_izq"] <- df$t1_critico * (df$Political_Affiliation == "Izquierda")
df["t1_der"] <- df$t1_critico * (df$Political_Affiliation == "Derecha")
df["t1_cen"] <- df$t1_critico * (df$Political_Affiliation == "Centro")
df["t1_sc"] <- df$t1_critico * (df$Political_Affiliation == "Sin Clasificar")
df["t1_npd"] <- df$t1_critico * (df$Political_Affiliation == "NPD")

df["t_1_izq"] <- df$t_1_critico * (df$Political_Affiliation == "Izquierda")
df["t_1_der"] <- df$t_1_critico * (df$Political_Affiliation == "Derecha")
df["t_1_cen"] <- df$t_1_critico * (df$Political_Affiliation == "Centro")
df["t_1_sc"] <- df$t_1_critico * (df$Political_Affiliation == "Sin Clasificar")
df["t_1_npd"] <- df$t_1_critico * (df$Political_Affiliation == "NPD")

df["t2_izq"] <- df$t2_critico * (df$Political_Affiliation == "Izquierda")
df["t2_der"] <- df$t2_critico * (df$Political_Affiliation == "Derecha")
df["t2_cen"] <- df$t2_critico * (df$Political_Affiliation == "Centro")
df["t2_sc"] <- df$t2_critico * (df$Political_Affiliation == "Sin Clasificar")
df["t2_npd"] <- df$t2_critico * (df$Political_Affiliation == "NPD")

df["t_2_izq"] <- df$t_2_critico * (df$Political_Affiliation == "Izquierda")
df["t_2_der"] <- df$t_2_critico * (df$Political_Affiliation == "Derecha")
df["t_2_cen"] <- df$t_2_critico * (df$Political_Affiliation == "Centro")
df["t_2_sc"] <- df$t_2_critico * (df$Political_Affiliation == "Sin Clasificar")
df["t_2_npd"] <- df$t_2_critico * (df$Political_Affiliation == "NPD")

df$Political_Affiliation <- as.factor(df$Political_Affiliation)
df$t0_critico <- as.numeric(df$t0_critico)
df$t1_critico <- as.numeric(df$t1_critico)
df$t_1_critico <- as.numeric(df$t_1_critico)
df$t2_critico <- as.numeric(df$t2_critico)
df$t_2_critico <- as.numeric(df$t_2_critico)

# Crear una columna lógica para indicar los fines de semana
df$weekend <- df$day_number %in% c(6, 7)

modificar_tabla_latex <- function(texto_latex,tamano="!") {
  # Convertir el vector de caracteres a un solo string
  texto_completo <- paste(texto_latex, collapse = "\n")
  
  # Eliminar el comentario de stargazer
  texto_modificado <- gsub("% Table created by stargazer.*?\n", "", texto_completo)
  
  # Insertar \resizebox antes de \begin{tabular}
  texto_modificado <- gsub("\\\\begin\\{tabular\\}", 
                        glue("\\\\resizebox{{\\\\columnwidth}}{{{tamano}}}{{%\n\\\\begin{{tabular}}"),texto_completo)
  
  # Agregar } después de \end{tabular}
  texto_modificado <- gsub("\\\\end\\{tabular\\}", 
                           "\\\\end{tabular}\n}", 
                           texto_modificado)
  
  # Eliminar "\n " al inicio del string
  texto_modificado <- gsub("^\\n\\s*", "", texto_modificado)
  
  return(texto_modificado)
}
```
\begin{table}[H]
    \centering
    \caption{Dias Criticos}
    \label{tab:dias_criticos}
    \begin{tabular}{c}
        \toprule
          2021-04-28 \\
          2021-05-01 \\
          2021-05-04 \\ 
          2021-05-09 \\
          2021-06-20 \\
          2021-06-28 \\
        \bottomrule
    \end{tabular}
\end{table}

\tableofcontents
\newpage
\section{Total RTs vs PA}
\subsection{Sin Efectos Fijos, sin PA}
```{r 2_, results="asis"}
# Total RTs vs PA ---------------------------------------------------------
# 2. Sin Efectos Fijos, sin PA
modelo1 <- lm(Total_RTs ~ t0_critico, data = df)
modelo2 <- lm(Total_RTs ~ t0_critico + t1_critico + t_1_critico + t2_critico + t_2_critico, data = df)
modelo3 <- lm(Total_RTs ~ t0_critico + t1_critico + t_1_critico + t2_critico + t_2_critico + weekend, data = df)
modelo4 <- lm(Total_RTs ~ t0_critico + t1_critico + t_1_critico + t2_critico + t_2_critico + day_number, data = df)

text <- capture.output(stargazer(modelo1, modelo2, modelo3, modelo4,header=FALSE, type = "latex",
          dep.var.labels.include = FALSE,
          dep.var.caption = "Total RTs",
          covariate.labels = c("Critical day (t)", "Critical day (t+1)", "Critical day (t-1)", "Critical day (t+2)", "Critical day (t-2)",
                               "Weekend", "Tuesday", "Wednesday", "Thursday",
                               "Friday", "Saturday", "Sunday", "Constant"),
          add.lines = list(c("Individual FE", rep("No", 4)))))

cat(modificar_tabla_latex(text))
```
\newpage
\subsection{Con Efectos Fijos, sin PA}
```{r 3_, results='asis'}
# 3. Con Efectos Fijos, sin PA
modelo1_fe <- felm(Total_RTs ~ t0_critico | Nodo_ID, data = df)
modelo2_fe <- felm(Total_RTs ~ t0_critico + t1_critico + t_1_critico + t2_critico + t_2_critico | Nodo_ID, data = df)
modelo3_fe <- felm(Total_RTs ~ t0_critico + t1_critico + t_1_critico + t2_critico + t_2_critico + weekend | Nodo_ID, data = df)
modelo4_fe <- felm(Total_RTs ~ t0_critico + t1_critico + t_1_critico + t2_critico + t_2_critico + day_number | Nodo_ID, data = df)

cat(modificar_tabla_latex(capture.output(stargazer(modelo1_fe, modelo2_fe, modelo3_fe, modelo4_fe,header=FALSE, type = "latex",
          dep.var.labels.include = FALSE,
          dep.var.caption = "Total RTs",
          covariate.labels = c("Critical day (t)", "Critical day (t+1)", "Critical day (t-1)", "Critical day (t+2)", "Critical day (t-2)",
                               "Weekend", "Tuesday", "Wednesday", "Thursday",
                               "Friday", "Saturday", "Sunday"),
          add.lines = list(c("Individual FE", rep("Yes", 4)))))))

```
\newpage
\subsection{Sin efectos fijos, con PA}
```{r 4_, results='asis'}
modelo5 <- lm(Total_RTs ~ -1 + t0_critico + Political_Affiliation, data = df)
modelo6 <- lm(Total_RTs ~ -1 + t0_critico + t1_critico + t_1_critico + t2_critico + t_2_critico + Political_Affiliation, data = df)
modelo7 <- lm(Total_RTs ~ -1 + t0_critico + t1_critico + t_1_critico + t2_critico + t_2_critico + Political_Affiliation + weekend, data = df)
modelo8 <- lm(Total_RTs ~ -1 + t0_critico + t1_critico + t_1_critico + t2_critico + t_2_critico + Political_Affiliation + day_number, data = df)

text <- capture.output(stargazer(modelo5, modelo6, modelo7, modelo8, header=FALSE, type = "latex",
          dep.var.labels.include = FALSE,
          dep.var.caption = "Total RTs",
          covariate.labels = c("Critical day (t)", "Critical day (t+1)", "Critical day (t-1)", "Critical day (t+2)", "Critical day (t-2)",
                               "Political Affiliation: Center", 
                               "Political Affiliation: Right", 
                               "Political Affiliation: Left", 
                               "Political Affiliation: NPD",
                               "Political Affiliation: Unknown", 
                               "Weekend", "Tuesday", "Wednesday", "Thursday",
                               "Friday", "Saturday", "Sunday"),
          add.lines = list(c("Individual FE", rep("No", 4)))))
cat(modificar_tabla_latex(text))
```
\newpage
\subsection{Con efectos fijos, con PA}
```{r 5_, results='asis'}
modelo5_fe <- felm(Total_RTs ~ t0_critico + Political_Affiliation | Nodo_ID, data = df)
modelo6_fe <- felm(Total_RTs ~ t0_critico + t1_critico + t_1_critico + t2_critico + t_2_critico + Political_Affiliation | Nodo_ID, data = df)
modelo7_fe <- felm(Total_RTs ~ t0_critico + t1_critico + t_1_critico + t2_critico + t_2_critico + Political_Affiliation + weekend | Nodo_ID, data = df)
modelo8_fe <- felm(Total_RTs ~ t0_critico + t1_critico + t_1_critico + t2_critico + t_2_critico + Political_Affiliation + day_number | Nodo_ID, data = df)

text <- capture.output(stargazer(modelo5_fe, modelo6_fe, modelo7_fe, modelo8_fe,header=FALSE, type = "latex",
          dep.var.labels.include = FALSE,
          dep.var.caption = "Total RTs",
          covariate.labels = c("Critical day (t)", "Critical day (t+1)", "Critical day (t-1)", "Critical day (t+2)", "Critical day (t-2)",
                               "Political Affiliation: Center", 
                               "Political Affiliation: Right", 
                               "Political Affiliation: Left", 
                               "Political Affiliation: NPD",
                               "Political Affiliation: Unknown", 
                               "Weekend", "Tuesday", "Wednesday", "Thursday",
                               "Friday", "Saturday", "Sunday"),
          add.lines = list(c("Individual FE", rep("Yes", 4)))))
cat(modificar_tabla_latex(text))
```
\newpage
\section{Total RTs vs PA con interacción}
\subsection{Total RTs vs Critical day interactuado con PA, sin FE}
```{r 6_, results='asis'}
modelo9 <- lm(Total_RTs ~ t0_izq + t0_der + t0_cen + t0_npd + t0_sc + weekend, data = df)
modelo10 <- lm(Total_RTs ~ t0_izq + t0_der + t0_cen + t0_npd + t0_sc + day_number, data = df)
modelo11 <- lm(Total_RTs ~ t0_izq + t0_der + t0_cen + t0_npd + t0_sc + t1_izq + t1_der + t1_cen + t1_npd + t1_sc + t_1_izq + t_1_der + t_1_cen + t_1_npd + t_1_sc+ t2_izq + t2_der + t2_cen + t2_npd + t2_sc + t_2_izq + t_2_der + t_2_cen + t_2_npd + t_2_sc + weekend, data = df)
modelo12 <- lm(Total_RTs ~ t0_izq + t0_der + t0_cen + t0_npd + t0_sc + t1_izq + t1_der + t1_cen + t1_npd + t1_sc + t_1_izq + t_1_der + t_1_cen + t_1_npd + t_1_sc+ t2_izq + t2_der + t2_cen + t2_npd + t2_sc + t_2_izq + t_2_der + t_2_cen + t_2_npd + t_2_sc + day_number, data = df)

text <- capture.output(stargazer(modelo9, modelo10, modelo11, modelo12,header=FALSE, type = "latex",
          dep.var.labels.include = FALSE,
          dep.var.caption = "Total RTs",
          covariate.labels = c("Critical day (t) $\\times$ P.A. Left",
                               "Critical day (t) $\\times$ P.A. Right",
                               "Critical day (t) $\\times$ P.A. Center",
                               "Critical day (t) $\\times$ P.A. NPD",
                               "Critical day (t) $\\times$ P.A. Unknown",
                               "Critical day (t + 1) $\\times$ P.A. Left",
                               "Critical day (t + 1) $\\times$ P.A. Right",
                               "Critical day (t + 1) $\\times$ P.A. Center",
                               "Critical day (t + 1) $\\times$ P.A. NPD",
                               "Critical day (t + 1) $\\times$ P.A. Unknown",
                               "Critical day (t - 1) $\\times$ P.A. Left",
                               "Critical day (t - 1) $\\times$ P.A. Right",
                               "Critical day (t - 1) $\\times$ P.A. Center",
                               "Critical day (t - 1) $\\times$ P.A. NPD",
                               "Critical day (t - 1) $\\times$ P.A. Unknown",
                               "Critical day (t + 2) $\\times$ P.A. Left",
                               "Critical day (t + 2) $\\times$ P.A. Right",
                               "Critical day (t + 2) $\\times$ P.A. Center",
                               "Critical day (t + 2) $\\times$ P.A. NPD",
                               "Critical day (t + 2) $\\times$ P.A. Unknown",
                               "Critical day (t - 2) $\\times$ P.A. Left",
                               "Critical day (t - 2) $\\times$ P.A. Right",
                               "Critical day (t - 2) $\\times$ P.A. Center",
                               "Critical day (t - 2) $\\times$ P.A. NPD",
                               "Critical day (t - 2) $\\times$ P.A. Unknown",
                               "Weekend", "Tuesday", "Wednesday", "Thursday",
                               "Friday", "Saturday", "Sunday", "Constant"),
          add.lines = list(c("Individual FE", rep("No", 4)))))
cat(modificar_tabla_latex(text))
```
\newpage
\subsection{Total RTs vs Critical day interactuado con PA, con FE}
```{r 7_, results='asis'}
modelo9_fe <- felm(Total_RTs ~ t0_izq + t0_der + t0_cen + t0_npd + t0_sc + weekend | Nodo_ID, data = df)
modelo10_fe <- felm(Total_RTs ~ t0_izq + t0_der + t0_cen + t0_npd + t0_sc + day_number | Nodo_ID, data = df)
modelo11_fe <- felm(Total_RTs ~ t0_izq + t0_der + t0_cen + t0_npd + t0_sc + t1_izq + t1_der + t1_cen + t1_npd + t1_sc + t_1_izq + t_1_der + t_1_cen + t_1_npd + t_1_sc+ t2_izq + t2_der + t2_cen + t2_npd + t2_sc + t_2_izq + t_2_der + t_2_cen + t_2_npd + t_2_sc + t_1_izq + t_1_der + t_1_cen + t_1_npd + t_1_sc + weekend | Nodo_ID, data = df)
modelo12_fe <- felm(Total_RTs ~ t0_izq + t0_der + t0_cen + t0_npd + t0_sc + t1_izq + t1_der + t1_cen + t1_npd + t1_sc + t_1_izq + t_1_der + t_1_cen + t_1_npd + t_1_sc+ t2_izq + t2_der + t2_cen + t2_npd + t2_sc + t_2_izq + t_2_der + t_2_cen + t_2_npd + t_2_sc + t_1_izq + t_1_der + t_1_cen + t_1_npd + t_1_sc + day_number | Nodo_ID, data = df)

text <- capture.output(stargazer(modelo9_fe, modelo10_fe, modelo11_fe, modelo12_fe,header=FALSE, type = "latex",
          dep.var.labels.include = FALSE,
          dep.var.caption = "Total RTs",
          covariate.labels = c("Critical day (t) $\\times$ P.A. Left",
                               "Critical day (t) $\\times$ P.A. Right",
                               "Critical day (t) $\\times$ P.A. Center",
                               "Critical day (t) $\\times$ P.A. NPD",
                               "Critical day (t) $\\times$ P.A. Unknown",
                               "Critical day (t + 1) $\\times$ P.A. Left",
                               "Critical day (t + 1) $\\times$ P.A. Right",
                               "Critical day (t + 1) $\\times$ P.A. Center",
                               "Critical day (t + 1) $\\times$ P.A. NPD",
                               "Critical day (t + 1) $\\times$ P.A. Unknown",
                               "Critical day (t - 1) $\\times$ P.A. Left",
                               "Critical day (t - 1) $\\times$ P.A. Right",
                               "Critical day (t - 1) $\\times$ P.A. Center",
                               "Critical day (t - 1) $\\times$ P.A. NPD",
                               "Critical day (t - 1) $\\times$ P.A. Unknown",
                               "Critical day (t + 2) $\\times$ P.A. Left",
                               "Critical day (t + 2) $\\times$ P.A. Right",
                               "Critical day (t + 2) $\\times$ P.A. Center",
                               "Critical day (t + 2) $\\times$ P.A. NPD",
                               "Critical day (t + 2) $\\times$ P.A. Unknown",
                               "Critical day (t - 2) $\\times$ P.A. Left",
                               "Critical day (t - 2) $\\times$ P.A. Right",
                               "Critical day (t - 2) $\\times$ P.A. Center",
                               "Critical day (t - 2) $\\times$ P.A. NPD",
                               "Critical day (t - 2) $\\times$ P.A. Unknown",
                               "Weekend", "Tuesday", "Wednesday", "Thursday",
                               "Friday", "Saturday", "Sunday", "Constant"),
          add.lines = list(c("Individual FE", rep("Yes", 4)))))
cat(modificar_tabla_latex(text))
```
\newpage
\section{Inner Proximity vs PA}
\subsection{Inner Proximity vs critical day sin FE}
```{r 8_, results='asis'}
modelo13 <- lm(P_Mismo ~ t0_critico, data = df)
modelo14 <- lm(P_Mismo ~ t0_critico + t1_critico + t_1_critico + t2_critico + t_2_critico, data = df)
modelo15 <- lm(P_Mismo ~ t0_critico + t1_critico + t_1_critico + t2_critico + t_2_critico + weekend, data = df)
modelo16 <- lm(P_Mismo ~ t0_critico + t1_critico + t_1_critico + t2_critico + t_2_critico + day_number, data = df)

text <- capture.output(stargazer(modelo13, modelo14, modelo15, modelo16,header=FALSE, type = "latex",
          dep.var.labels.include = FALSE,
          dep.var.caption = "Inner Proximity",
          covariate.labels = c("Critical day (t)", "Critical day (t+1)", "Critical day (t-1)", "Critical day (t+2)", "Critical day (t-2)",
                               "Weekend", "Tuesday", "Wednesday", "Thursday",
                               "Friday", "Saturday", "Sunday", "Constant"),
          add.lines = list(c("Individual FE", rep("No", 4)))))
cat(modificar_tabla_latex(text))
```
\newpage
\subsection{Inner Proximity vs critical day con FE}
```{r 9_, results='asis'}
modelo13_fe <- felm(P_Mismo ~ t0_critico | Nodo_ID, data = df)
modelo14_fe <- felm(P_Mismo ~ t0_critico + t1_critico + t_1_critico + t2_critico + t_2_critico | Nodo_ID, data = df)
modelo15_fe <- felm(P_Mismo ~ t0_critico + t1_critico + t_1_critico + t2_critico + t_2_critico + weekend | Nodo_ID, data = df)
modelo16_fe <- felm(P_Mismo ~ t0_critico + t1_critico + t_1_critico + t2_critico + t_2_critico + day_number | Nodo_ID, data = df)

text <- capture.output(stargazer(modelo13_fe, modelo14_fe, modelo15_fe, modelo16_fe,header=FALSE, type = "latex",
          dep.var.labels.include = FALSE,
          dep.var.caption = "Inner Proximity",
          covariate.labels = c("Critical day (t)", "Critical day (t+1)", "Critical day (t-1)", "Critical day (t+2)", "Critical day (t-2)",
                               "Weekend", "Tuesday", "Wednesday", "Thursday",
                               "Friday", "Saturday", "Sunday"),
          add.lines = list(c("Individual FE", rep("Yes", 4)))))
cat(modificar_tabla_latex(text))
```
\newpage
\subsection{Inner Proximity vs Critical day, con PA, sin FE}
```{r 10_, results='asis'}
modelo17 <- lm(P_Mismo ~ -1 + t0_critico + Political_Affiliation, data = df)
modelo18 <- lm(P_Mismo ~ -1 + t0_critico + t1_critico + t_1_critico + t2_critico + t_2_critico + Political_Affiliation, data = df)
modelo19 <- lm(P_Mismo ~ -1 + t0_critico + t1_critico + t_1_critico + t2_critico + t_2_critico + Political_Affiliation + weekend, data = df)
modelo20 <- lm(P_Mismo ~ -1 + t0_critico + t1_critico + t_1_critico + t2_critico + t_2_critico + Political_Affiliation + day_number, data = df)

text <- capture.output(stargazer(modelo17, modelo18, modelo19, modelo20,header=FALSE, type = "latex",
          dep.var.labels.include = FALSE,
          dep.var.caption = "Inner Proximity",
          covariate.labels = c("Critical day (t)", "Critical day (t+1)", "Critical day (t-1)", "Critical day (t+2)", "Critical day (t-2)",
                               "Political Affiliation: Center", 
                               "Political Affiliation: Right", 
                               "Political Affiliation: Left", 
                               "Political Affiliation: NPD",
                               "Political Affiliation: Unknown", 
                               "Weekend", "Tuesday", "Wednesday", "Thursday",
                               "Friday", "Saturday", "Sunday"),
          add.lines = list(c("Individual FE", rep("No", 4)))))
cat(modificar_tabla_latex(text))
```
\newpage
\section{Inner Proximity vs PA con interacción}
\subsection{Inner Proximity vs Critical day interactuado con PA, sin FE}
```{r 11_, results='asis'}
modelo21 <- lm(P_Mismo ~ t0_izq + t0_der + t0_cen + t0_npd + t0_sc + weekend, data = df)
modelo22 <- lm(P_Mismo ~ t0_izq + t0_der + t0_cen + t0_npd + t0_sc + day_number, data = df)
modelo23 <- lm(P_Mismo ~ t0_izq + t0_der + t0_cen + t0_npd + t0_sc + t1_izq + t1_der + t1_cen + t1_npd + t1_sc + t_1_izq + t_1_der + t_1_cen + t_1_npd + t_1_sc+ t2_izq + t2_der + t2_cen + t2_npd + t2_sc + t_2_izq + t_2_der + t_2_cen + t_2_npd + t_2_sc + weekend, data = df)
modelo24 <- lm(P_Mismo ~ t0_izq + t0_der + t0_cen + t0_npd + t0_sc + t1_izq + t1_der + t1_cen + t1_npd + t1_sc + t_1_izq + t_1_der + t_1_cen + t_1_npd + t_1_sc+ t2_izq + t2_der + t2_cen + t2_npd + t2_sc + t_2_izq + t_2_der + t_2_cen + t_2_npd + t_2_sc + day_number, data = df)

text <- capture.output(stargazer(modelo21, modelo22, modelo23, modelo24,header=FALSE, type = "latex",
          dep.var.labels.include = FALSE,
          dep.var.caption = "Inner Proximity",
          covariate.labels = c("Critical day (t) $\\times$ P.A. Left",
                               "Critical day (t) $\\times$ P.A. Right",
                               "Critical day (t) $\\times$ P.A. Center",
                               "Critical day (t) $\\times$ P.A. NPD",
                               "Critical day (t) $\\times$ P.A. Unknown",
                               "Critical day (t + 1) $\\times$ P.A. Left",
                               "Critical day (t + 1) $\\times$ P.A. Right",
                               "Critical day (t + 1) $\\times$ P.A. Center",
                               "Critical day (t + 1) $\\times$ P.A. NPD",
                               "Critical day (t + 1) $\\times$ P.A. Unknown",
                               "Critical day (t - 1) $\\times$ P.A. Left",
                               "Critical day (t - 1) $\\times$ P.A. Right",
                               "Critical day (t - 1) $\\times$ P.A. Center",
                               "Critical day (t - 1) $\\times$ P.A. NPD",
                               "Critical day (t - 1) $\\times$ P.A. Unknown",
                               "Critical day (t + 2) $\\times$ P.A. Left",
                               "Critical day (t + 2) $\\times$ P.A. Right",
                               "Critical day (t + 2) $\\times$ P.A. Center",
                               "Critical day (t + 2) $\\times$ P.A. NPD",
                               "Critical day (t + 2) $\\times$ P.A. Unknown",
                               "Critical day (t - 2) $\\times$ P.A. Left",
                               "Critical day (t - 2) $\\times$ P.A. Right",
                               "Critical day (t - 2) $\\times$ P.A. Center",
                               "Critical day (t - 2) $\\times$ P.A. NPD",
                               "Critical day (t - 2) $\\times$ P.A. Unknown",
                               "Weekend", "Tuesday", "Wednesday", "Thursday",
                               "Friday", "Saturday", "Sunday", "Constant"),
          add.lines = list(c("Individual FE", rep("No", 4)))))
cat(modificar_tabla_latex(text))
```
\newpage
\subsection{Inner Proximity vs Critical day interactuado con PA, con FE}
```{r 12_, results='asis'}
modelo21_fe <- felm(P_Mismo ~ t0_izq + t0_der + t0_cen + t0_npd + t0_sc + weekend | Nodo_ID, data = df)
modelo22_fe <- felm(P_Mismo ~ t0_izq + t0_der + t0_cen + t0_npd + t0_sc + day_number | Nodo_ID, data = df)
modelo23_fe <- felm(P_Mismo ~ t0_izq + t0_der + t0_cen + t0_npd + t0_sc + t1_izq + t1_der + t1_cen + t1_npd + t1_sc + t_1_izq + t_1_der + t_1_cen + t_1_npd + t_1_sc+ t2_izq + t2_der + t2_cen + t2_npd + t2_sc + t_2_izq + t_2_der + t_2_cen + t_2_npd + t_2_sc + weekend | Nodo_ID, data = df)
modelo24_fe <- felm(P_Mismo ~ t0_izq + t0_der + t0_cen + t0_npd + t0_sc + t1_izq + t1_der + t1_cen + t1_npd + t1_sc + t_1_izq + t_1_der + t_1_cen + t_1_npd + t_1_sc+ t2_izq + t2_der + t2_cen + t2_npd + t2_sc + t_2_izq + t_2_der + t_2_cen + t_2_npd + t_2_sc + day_number | Nodo_ID, data = df)

text <- capture.output(stargazer(modelo21_fe, modelo22_fe, modelo23_fe, modelo24_fe,header=FALSE, type = "latex",
          dep.var.labels.include = FALSE,
          dep.var.caption = "Inner Proximity",
          covariate.labels = c("Critical day (t) $\\times$ P.A. Left",
                               "Critical day (t) $\\times$ P.A. Right",
                               "Critical day (t) $\\times$ P.A. Center",
                               "Critical day (t) $\\times$ P.A. NPD",
                               "Critical day (t) $\\times$ P.A. Unknown",
                               "Critical day (t + 1) $\\times$ P.A. Left",
                               "Critical day (t + 1) $\\times$ P.A. Right",
                               "Critical day (t + 1) $\\times$ P.A. Center",
                               "Critical day (t + 1) $\\times$ P.A. NPD",
                               "Critical day (t + 1) $\\times$ P.A. Unknown",
                               "Critical day (t - 1) $\\times$ P.A. Left",
                               "Critical day (t - 1) $\\times$ P.A. Right",
                               "Critical day (t - 1) $\\times$ P.A. Center",
                               "Critical day (t - 1) $\\times$ P.A. NPD",
                               "Critical day (t - 1) $\\times$ P.A. Unknown",
                               "Critical day (t + 2) $\\times$ P.A. Left",
                               "Critical day (t + 2) $\\times$ P.A. Right",
                               "Critical day (t + 2) $\\times$ P.A. Center",
                               "Critical day (t + 2) $\\times$ P.A. NPD",
                               "Critical day (t + 2) $\\times$ P.A. Unknown",
                               "Critical day (t - 2) $\\times$ P.A. Left",
                               "Critical day (t - 2) $\\times$ P.A. Right",
                               "Critical day (t - 2) $\\times$ P.A. Center",
                               "Critical day (t - 2) $\\times$ P.A. NPD",
                               "Critical day (t - 2) $\\times$ P.A. Unknown",
                               "Weekend", "Tuesday", "Wednesday", "Thursday",
                               "Friday", "Saturday", "Sunday", "Constant"),
          add.lines = list(c("Individual FE", rep("Yes", 4)))))
cat(modificar_tabla_latex(text))
```
\newpage
\section{Outer proximity vs PA}
\subsection{Outer Proximity vs critical day sin FE}
```{r 13_, results='asis'}
modelo25 <- lm(P_Otros ~ t0_critico, data = df)
modelo26 <- lm(P_Otros ~ t0_critico + t1_critico + t_1_critico + t2_critico + t_2_critico, data = df)
modelo27 <- lm(P_Otros ~ t0_critico + t1_critico + t_1_critico + t2_critico + t_2_critico + weekend, data = df)
modelo28 <- lm(P_Otros ~ t0_critico + t1_critico + t_1_critico + t2_critico + t_2_critico + day_number, data = df)

text <- capture.output(stargazer(modelo25, modelo26, modelo27, modelo28,header=FALSE, type = "latex",
          dep.var.labels.include = FALSE,
          dep.var.caption = "Outer Proximity",
          covariate.labels = c("Critical day (t)", "Critical day (t+1)", "Critical day (t-1)", "Critical day (t+2)", "Critical day (t-2)",
                               "Weekend", "Tuesday", "Wednesday", "Thursday",
                               "Friday", "Saturday", "Sunday", "Constant"),
          add.lines = list(c("Individual FE", rep("No", 4)))))
cat(modificar_tabla_latex(text))
```
\newpage
\subsection{Outer Proximity vs critical day con FE}
```{r 14_, results='asis'}
modelo25_fe <- felm(P_Otros ~ t0_critico | Nodo_ID, data = df)
modelo26_fe <- felm(P_Otros ~ t0_critico + t1_critico + t_1_critico + t2_critico + t_2_critico | Nodo_ID, data = df)
modelo27_fe <- felm(P_Otros ~ t0_critico + t1_critico + t_1_critico + t2_critico + t_2_critico + weekend | Nodo_ID, data = df)
modelo28_fe <- felm(P_Otros ~ t0_critico + t1_critico + t_1_critico + t2_critico + t_2_critico + day_number | Nodo_ID, data = df)

text <- capture.output(stargazer(modelo25_fe, modelo26_fe, modelo27_fe, modelo28_fe,header=FALSE, type = "latex",
          dep.var.labels.include = FALSE,
          dep.var.caption = "Outer proximity",
          covariate.labels = c("Critical day (t)", "Critical day (t+1)", "Critical day (t-1)", "Critical day (t+2)", "Critical day (t-2)",
                               "Weekend", "Tuesday", "Wednesday", "Thursday",
                               "Friday", "Saturday", "Sunday"),
          add.lines = list(c("Individual FE", rep("Yes", 4)))))
cat(modificar_tabla_latex(text))
```
\newpage
\subsection{Outer Proximity vs Critical day, con PA, sin FE}
```{r 15_, results='asis'}
modelo29 <- lm(P_Otros ~ -1 + t0_critico + Political_Affiliation, data = df)
modelo30 <- lm(P_Otros ~ -1 + t0_critico + t1_critico + t_1_critico + t2_critico + t_2_critico + Political_Affiliation, data = df)
modelo31 <- lm(P_Otros ~ -1 + t0_critico + t1_critico + t_1_critico + t2_critico + t_2_critico + Political_Affiliation + weekend, data = df)
modelo32 <- lm(P_Otros ~ -1 + t0_critico + t1_critico + t_1_critico + t2_critico + t_2_critico + Political_Affiliation + day_number, data = df)

text <- capture.output(stargazer(modelo29, modelo30, modelo31, modelo32,header=FALSE, type = "latex",
          dep.var.labels.include = FALSE,
          dep.var.caption = "Outer Proximity",
          covariate.labels = c("Critical day (t)", "Critical day (t+1)", "Critical day (t-1)", "Critical day (t+2)", "Critical day (t-2)",
                               "Political Affiliation: Center", 
                               "Political Affiliation: Right", 
                               "Political Affiliation: Left", 
                               "Political Affiliation: NPD",
                               "Political Affiliation: Unknown", 
                               "Weekend", "Tuesday", "Wednesday", "Thursday",
                               "Friday", "Saturday", "Sunday"),
          add.lines = list(c("Individual FE", rep("No", 4)))))
cat(modificar_tabla_latex(text))
```
\newpage
\section{Outer proximity vs PA con interacción}
\subsection{Outer Proximity vs Critical day interactuado con PA, sin FE}
```{r 16_, results='asis'}
modelo33 <- lm(P_Otros ~ t0_izq + t0_der + t0_cen + t0_npd + t0_sc + weekend, data = df)
modelo34 <- lm(P_Otros ~ t0_izq + t0_der + t0_cen + t0_npd + t0_sc + day_number, data = df)
modelo35 <- lm(P_Otros ~ t0_izq + t0_der + t0_cen + t0_npd + t0_sc + t1_izq + t1_der + t1_cen + t1_npd + t1_sc + t_1_izq + t_1_der + t_1_cen + t_1_npd + t_1_sc+ t2_izq + t2_der + t2_cen + t2_npd + t2_sc + t_2_izq + t_2_der + t_2_cen + t_2_npd + t_2_sc + weekend, data = df)
modelo36 <- lm(P_Otros ~ t0_izq + t0_der + t0_cen + t0_npd + t0_sc + t1_izq + t1_der + t1_cen + t1_npd + t1_sc + t_1_izq + t_1_der + t_1_cen + t_1_npd + t_1_sc+ t2_izq + t2_der + t2_cen + t2_npd + t2_sc + t_2_izq + t_2_der + t_2_cen + t_2_npd + t_2_sc + day_number, data = df)

text <- capture.output(stargazer(modelo33, modelo34, modelo35, modelo36,header=FALSE, type = "latex",
          dep.var.labels.include = FALSE,
          dep.var.caption = "Outer Proximity",
          covariate.labels = c("Critical day (t) $\\times$ P.A. Left",
                               "Critical day (t) $\\times$ P.A. Right",
                               "Critical day (t) $\\times$ P.A. Center",
                               "Critical day (t) $\\times$ P.A. NPD",
                               "Critical day (t) $\\times$ P.A. Unknown",
                               "Critical day (t + 1) $\\times$ P.A. Left",
                               "Critical day (t + 1) $\\times$ P.A. Right",
                               "Critical day (t + 1) $\\times$ P.A. Center",
                               "Critical day (t + 1) $\\times$ P.A. NPD",
                               "Critical day (t + 1) $\\times$ P.A. Unknown",
                               "Critical day (t - 1) $\\times$ P.A. Left",
                               "Critical day (t - 1) $\\times$ P.A. Right",
                               "Critical day (t - 1) $\\times$ P.A. Center",
                               "Critical day (t - 1) $\\times$ P.A. NPD",
                               "Critical day (t - 1) $\\times$ P.A. Unknown",
                               "Critical day (t + 2) $\\times$ P.A. Left",
                               "Critical day (t + 2) $\\times$ P.A. Right",
                               "Critical day (t + 2) $\\times$ P.A. Center",
                               "Critical day (t + 2) $\\times$ P.A. NPD",
                               "Critical day (t + 2) $\\times$ P.A. Unknown",
                               "Critical day (t - 2) $\\times$ P.A. Left",
                               "Critical day (t - 2) $\\times$ P.A. Right",
                               "Critical day (t - 2) $\\times$ P.A. Center",
                               "Critical day (t - 2) $\\times$ P.A. NPD",
                               "Critical day (t - 2) $\\times$ P.A. Unknown",
                               "Weekend", "Tuesday", "Wednesday", "Thursday",
                               "Friday", "Saturday", "Sunday", "Constant"),
          add.lines = list(c("Individual FE", rep("No", 4)))))
cat(modificar_tabla_latex(text))
```
\newpage
\subsection{Outer Proximity vs Critical day interactuado con PA, con FE}
```{r 17_, results='asis'}
modelo33_fe <- felm(P_Otros ~ t0_izq + t0_der + t0_cen + t0_npd + t0_sc + weekend | Nodo_ID, data = df)
modelo34_fe <- felm(P_Otros ~ t0_izq + t0_der + t0_cen + t0_npd + t0_sc + day_number | Nodo_ID, data = df)
modelo35_fe <- felm(P_Otros ~ t0_izq + t0_der + t0_cen + t0_npd + t0_sc + t1_izq + t1_der + t1_cen + t1_npd + t1_sc + t_1_izq + t_1_der + t_1_cen + t_1_npd + t_1_sc+ t2_izq + t2_der + t2_cen + t2_npd + t2_sc + t_2_izq + t_2_der + t_2_cen + t_2_npd + t_2_sc + weekend | Nodo_ID, data = df)
modelo36_fe <- felm(P_Otros ~ t0_izq + t0_der + t0_cen + t0_npd + t0_sc + t1_izq + t1_der + t1_cen + t1_npd + t1_sc + t_1_izq + t_1_der + t_1_cen + t_1_npd + t_1_sc+ t2_izq + t2_der + t2_cen + t2_npd + t2_sc + t_2_izq + t_2_der + t_2_cen + t_2_npd + t_2_sc + day_number | Nodo_ID, data = df)

text <- capture.output(stargazer(modelo33_fe, modelo34_fe, modelo35_fe, modelo36_fe,header=FALSE, type = "latex",
          dep.var.labels.include = FALSE,
          dep.var.caption = "Outer Proximity",
          covariate.labels = c("Critical day (t) $\\times$ P.A. Left",
                               "Critical day (t) $\\times$ P.A. Right",
                               "Critical day (t) $\\times$ P.A. Center",
                               "Critical day (t) $\\times$ P.A. NPD",
                               "Critical day (t) $\\times$ P.A. Unknown",
                               "Critical day (t + 1) $\\times$ P.A. Left",
                               "Critical day (t + 1) $\\times$ P.A. Right",
                               "Critical day (t + 1) $\\times$ P.A. Center",
                               "Critical day (t + 1) $\\times$ P.A. NPD",
                               "Critical day (t + 1) $\\times$ P.A. Unknown",
                               "Critical day (t - 1) $\\times$ P.A. Left",
                               "Critical day (t - 1) $\\times$ P.A. Right",
                               "Critical day (t - 1) $\\times$ P.A. Center",
                               "Critical day (t - 1) $\\times$ P.A. NPD",
                               "Critical day (t - 1) $\\times$ P.A. Unknown",
                               "Critical day (t + 2) $\\times$ P.A. Left",
                               "Critical day (t + 2) $\\times$ P.A. Right",
                               "Critical day (t + 2) $\\times$ P.A. Center",
                               "Critical day (t + 2) $\\times$ P.A. NPD",
                               "Critical day (t + 2) $\\times$ P.A. Unknown",
                               "Critical day (t - 2) $\\times$ P.A. Left",
                               "Critical day (t - 2) $\\times$ P.A. Right",
                               "Critical day (t - 2) $\\times$ P.A. Center",
                               "Critical day (t - 2) $\\times$ P.A. NPD",
                               "Critical day (t - 2) $\\times$ P.A. Unknown",
                               "Weekend", "Tuesday", "Wednesday", "Thursday",
                               "Friday", "Saturday", "Sunday", "Constant"),
          add.lines = list(c("Individual FE", rep("Yes", 4)))))
cat(modificar_tabla_latex(text))
```
\newpage
\section{Left proximity vs PA}
\subsection{Left Proximity vs critical day sin FE}
```{r 18_, results='asis'}
modelo37 <- lm(P_Izquierda ~ t0_critico, data = df)
modelo38 <- lm(P_Izquierda ~ t0_critico + t1_critico + t_1_critico + t2_critico + t_2_critico, data = df)
modelo39 <- lm(P_Izquierda ~ t0_critico + t1_critico + t_1_critico + t2_critico + t_2_critico + weekend, data = df)
modelo40 <- lm(P_Izquierda ~ t0_critico + t1_critico + t_1_critico + t2_critico + t_2_critico + day_number, data = df)

text <- capture.output(stargazer(modelo37, modelo38, modelo39, modelo40,header=FALSE, type = "latex",
          dep.var.labels.include = FALSE,
          dep.var.caption = "Left Proximity",
          covariate.labels = c("Critical day (t)", "Critical day (t+1)", "Critical day (t-1)", "Critical day (t+2)", "Critical day (t-2)",
                               "Weekend", "Tuesday", "Wednesday", "Thursday",
                               "Friday", "Saturday", "Sunday", "Constant"),
          add.lines = list(c("Individual FE", rep("No", 4)))))
cat(modificar_tabla_latex(text))
```
\newpage
\subsection{Left Proximity vs critical day con FE}
```{r 19_, results='asis'}
modelo37_fe <- felm(P_Izquierda ~ t0_critico | Nodo_ID, data = df)
modelo38_fe <- felm(P_Izquierda ~ t0_critico + t1_critico + t_1_critico + t2_critico + t_2_critico | Nodo_ID, data = df)
modelo39_fe <- felm(P_Izquierda ~ t0_critico + t1_critico + t_1_critico + t2_critico + t_2_critico + weekend | Nodo_ID, data = df)
modelo40_fe <- felm(P_Izquierda ~ t0_critico + t1_critico + t_1_critico + t2_critico + t_2_critico + day_number | Nodo_ID, data = df)

text <- capture.output(stargazer(modelo37_fe, modelo38_fe, modelo39_fe, modelo40_fe,header=FALSE, type = "latex",
          dep.var.labels.include = FALSE,
          dep.var.caption = "Left proximity",
          covariate.labels = c("Critical day (t)", "Critical day (t+1)", "Critical day (t-1)", "Critical day (t+2)", "Critical day (t-2)",
                               "Weekend", "Tuesday", "Wednesday", "Thursday",
                               "Friday", "Saturday", "Sunday"), add.lines = list(c("Individual FE", rep("Yes", 4)))))
cat(modificar_tabla_latex(text))
```
\newpage
\subsection{Left Proximity vs Critical day, con PA, sin FE}
```{r 20_, results='asis'}
modelo41 <- lm(P_Izquierda ~ -1 + t0_critico + Political_Affiliation, data = df)
modelo42 <- lm(P_Izquierda ~ -1 + t0_critico + t1_critico + t_1_critico + t2_critico + t_2_critico + Political_Affiliation, data = df)
modelo43 <- lm(P_Izquierda ~ -1 + t0_critico + t1_critico + t_1_critico + t2_critico + t_2_critico + Political_Affiliation + weekend, data = df)
modelo44 <- lm(P_Izquierda ~ -1 + t0_critico + t1_critico + t_1_critico + t2_critico + t_2_critico + Political_Affiliation + day_number, data = df)

text <- capture.output(stargazer(modelo41, modelo42, modelo43, modelo44,header=FALSE, type = "latex",
          dep.var.labels.include = FALSE,
          dep.var.caption = "Left Proximity",
          covariate.labels = c("Critical day (t)", "Critical day (t+1)", "Critical day (t-1)", "Critical day (t+2)", "Critical day (t-2)",
                               "Political Affiliation: Center", 
                               "Political Affiliation: Right", 
                               "Political Affiliation: Left", 
                               "Political Affiliation: NPD",
                               "Political Affiliation: Unknown", 
                               "Weekend", "Tuesday", "Wednesday", "Thursday",
                               "Friday", "Saturday", "Sunday"),
          add.lines = list(c("Individual FE", rep("No", 4)))))
cat(modificar_tabla_latex(text))
```
\newpage
\section{Left proximity vs PA con interacción}
\subsection{Left Proximity vs Critical day interactuado con PA, sin FE}
```{r 21_, results='asis'}
modelo45 <- lm(P_Izquierda ~ t0_izq + t0_der + t0_cen + t0_npd + t0_sc + weekend, data = df)
modelo46 <- lm(P_Izquierda ~ t0_izq + t0_der + t0_cen + t0_npd + t0_sc + day_number, data = df)
modelo47 <- lm(P_Izquierda ~ t0_izq + t0_der + t0_cen + t0_npd + t0_sc + t1_izq + t1_der + t1_cen + t1_npd + t1_sc + t_1_izq + t_1_der + t_1_cen + t_1_npd + t_1_sc + t2_izq + t2_der + t2_cen + t2_npd + t2_sc + t_2_izq + t_2_der + t_2_cen + t_2_npd + t_2_sc + weekend, data = df)
modelo48 <- lm(P_Izquierda ~ t0_izq + t0_der + t0_cen + t0_npd + t0_sc + t1_izq + t1_der + t1_cen + t1_npd + t1_sc + t_1_izq + t_1_der + t_1_cen + t_1_npd + t_1_sc+ t2_izq + t2_der + t2_cen + t2_npd + t2_sc + t_2_izq + t_2_der + t_2_cen + t_2_npd + t_2_sc + day_number, data = df)

text <- capture.output(stargazer(modelo45, modelo46, modelo47, modelo48,header=FALSE, type = "latex",
          dep.var.labels.include = FALSE,
          dep.var.caption = "Left Proximity",
          covariate.labels = c("Critical day (t) $\\times$ P.A. Left",
                               "Critical day (t) $\\times$ P.A. Right",
                               "Critical day (t) $\\times$ P.A. Center",
                               "Critical day (t) $\\times$ P.A. NPD",
                               "Critical day (t) $\\times$ P.A. Unknown",
                               "Critical day (t + 1) $\\times$ P.A. Left",
                               "Critical day (t + 1) $\\times$ P.A. Right",
                               "Critical day (t + 1) $\\times$ P.A. Center",
                               "Critical day (t + 1) $\\times$ P.A. NPD",
                               "Critical day (t + 1) $\\times$ P.A. Unknown",
                               "Critical day (t - 1) $\\times$ P.A. Left",
                               "Critical day (t - 1) $\\times$ P.A. Right",
                               "Critical day (t - 1) $\\times$ P.A. Center",
                               "Critical day (t - 1) $\\times$ P.A. NPD",
                               "Critical day (t - 1) $\\times$ P.A. Unknown",
                               "Critical day (t + 2) $\\times$ P.A. Left",
                               "Critical day (t + 2) $\\times$ P.A. Right",
                               "Critical day (t + 2) $\\times$ P.A. Center",
                               "Critical day (t + 2) $\\times$ P.A. NPD",
                               "Critical day (t + 2) $\\times$ P.A. Unknown",
                               "Critical day (t - 2) $\\times$ P.A. Left",
                               "Critical day (t - 2) $\\times$ P.A. Right",
                               "Critical day (t - 2) $\\times$ P.A. Center",
                               "Critical day (t - 2) $\\times$ P.A. NPD",
                               "Critical day (t - 2) $\\times$ P.A. Unknown",
                               "Weekend", "Tuesday", "Wednesday", "Thursday",
                               "Friday", "Saturday", "Sunday", "Constant"),
          add.lines = list(c("Individual FE", rep("No", 4)))))
cat(modificar_tabla_latex(text))
```
\newpage
\subsection{Left Proximity vs Critical day interactuado con PA, con FE}
```{r 22_, results='asis'}
modelo45_fe <- felm(P_Izquierda ~ t0_izq + t0_der + t0_cen + t0_npd + t0_sc + weekend | Nodo_ID, data = df)
modelo46_fe <- felm(P_Izquierda ~ t0_izq + t0_der + t0_cen + t0_npd + t0_sc + day_number | Nodo_ID, data = df)
modelo47_fe <- felm(P_Izquierda ~ t0_izq + t0_der + t0_cen + t0_npd + t0_sc + t1_izq + t1_der + t1_cen + t1_npd + t1_sc + t_1_izq + t_1_der + t_1_cen + t_1_npd + t_1_sc+ t2_izq + t2_der + t2_cen + t2_npd + t2_sc + t_2_izq + t_2_der + t_2_cen + t_2_npd + t_2_sc + weekend | Nodo_ID, data = df)
modelo48_fe <- felm(P_Izquierda ~ t0_izq + t0_der + t0_cen + t0_npd + t0_sc + t1_izq + t1_der + t1_cen + t1_npd + t1_sc + t_1_izq + t_1_der + t_1_cen + t_1_npd + t_1_sc+ t2_izq + t2_der + t2_cen + t2_npd + t2_sc + t_2_izq + t_2_der + t_2_cen + t_2_npd + t_2_sc + day_number | Nodo_ID, data = df)

text <- capture.output(stargazer(modelo45_fe, modelo46_fe, modelo47_fe, modelo48_fe,header=FALSE, type = "latex",
          dep.var.labels.include = FALSE,
          dep.var.caption = "Left Proximity",
          covariate.labels = c("Critical day (t) $\\times$ P.A. Left",
                               "Critical day (t) $\\times$ P.A. Right",
                               "Critical day (t) $\\times$ P.A. Center",
                               "Critical day (t) $\\times$ P.A. NPD",
                               "Critical day (t) $\\times$ P.A. Unknown",
                               "Critical day (t + 1) $\\times$ P.A. Left",
                               "Critical day (t + 1) $\\times$ P.A. Right",
                               "Critical day (t + 1) $\\times$ P.A. Center",
                               "Critical day (t + 1) $\\times$ P.A. NPD",
                               "Critical day (t + 1) $\\times$ P.A. Unknown",
                               "Critical day (t - 1) $\\times$ P.A. Left",
                               "Critical day (t - 1) $\\times$ P.A. Right",
                               "Critical day (t - 1) $\\times$ P.A. Center",
                               "Critical day (t - 1) $\\times$ P.A. NPD",
                               "Critical day (t - 1) $\\times$ P.A. Unknown",
                               "Critical day (t + 2) $\\times$ P.A. Left",
                               "Critical day (t + 2) $\\times$ P.A. Right",
                               "Critical day (t + 2) $\\times$ P.A. Center",
                               "Critical day (t + 2) $\\times$ P.A. NPD",
                               "Critical day (t + 2) $\\times$ P.A. Unknown",
                               "Critical day (t - 2) $\\times$ P.A. Left",
                               "Critical day (t - 2) $\\times$ P.A. Right",
                               "Critical day (t - 2) $\\times$ P.A. Center",
                               "Critical day (t - 2) $\\times$ P.A. NPD",
                               "Critical day (t - 2) $\\times$ P.A. Unknown",
                               "Weekend", "Tuesday", "Wednesday", "Thursday",
                               "Friday", "Saturday", "Sunday", "Constant"),
          add.lines = list(c("Individual FE", rep("Yes", 4)))))
cat(modificar_tabla_latex(text))
```
\newpage
\section{Right proximity vs PA}
\subsection{Right Proximity vs critical day sin FE}
```{r 23_, results='asis'}
modelo49 <- lm(P_Derecha ~ t0_critico, data = df)
modelo50 <- lm(P_Derecha ~ t0_critico + t1_critico + t_1_critico + t2_critico + t_2_critico, data = df)
modelo51 <- lm(P_Derecha ~ t0_critico + t1_critico + t_1_critico + t2_critico + t_2_critico + weekend, data = df)
modelo52 <- lm(P_Derecha ~ t0_critico + t1_critico + t_1_critico + t2_critico + t_2_critico + day_number, data = df)

text <- capture.output(stargazer(modelo49, modelo50, modelo51, modelo52,header=FALSE, type = "latex",
          dep.var.labels.include = FALSE,
          dep.var.caption = "Right Proximity",
          covariate.labels = c("Critical day (t)", "Critical day (t+1)", "Critical day (t-1)", "Critical day (t+2)", "Critical day (t-2)",
                               "Weekend", "Tuesday", "Wednesday", "Thursday",
                               "Friday", "Saturday", "Sunday", "Constant"),
          add.lines = list(c("Individual FE", rep("No", 4)))))
cat(modificar_tabla_latex(text))
```
\newpage
\subsection{Right Proximity vs critical day con FE}
```{r 24_, results='asis'}
modelo49_fe <- felm(P_Derecha ~ t0_critico | Nodo_ID, data = df)
modelo50_fe <- felm(P_Derecha ~ t0_critico + t1_critico + t_1_critico + t2_critico + t_2_critico | Nodo_ID, data = df)
modelo51_fe <- felm(P_Derecha ~ t0_critico + t1_critico + t_1_critico + t2_critico + t_2_critico + weekend | Nodo_ID, data = df)
modelo52_fe <- felm(P_Derecha ~ t0_critico + t1_critico + t_1_critico + t2_critico + t_2_critico + day_number | Nodo_ID, data = df)

text <- capture.output(stargazer(modelo49_fe, modelo50_fe, modelo51_fe, modelo52_fe,header=FALSE, type = "latex",
          dep.var.labels.include = FALSE,
          dep.var.caption = "Right proximity",
          covariate.labels = c("Critical day (t)", "Critical day (t+1)", "Critical day (t-1)", "Critical day (t+2)", "Critical day (t-2)",
                               "Weekend", "Tuesday", "Wednesday", "Thursday",
                               "Friday", "Saturday", "Sunday"),
          add.lines = list(c("Individual FE", rep("Yes", 4)))))
cat(modificar_tabla_latex(text))
```
\newpage
\subsection{Right Proximity vs Critical day, con PA, sin FE}
```{r 25_, results='asis'}
modelo53 <- lm(P_Derecha ~ -1 + t0_critico + Political_Affiliation, data = df)
modelo54 <- lm(P_Derecha ~ -1 + t0_critico + t1_critico + t_1_critico + t2_critico + t_2_critico + Political_Affiliation, data = df)
modelo55 <- lm(P_Derecha ~ -1 + t0_critico + t1_critico + t_1_critico + t2_critico + t_2_critico + Political_Affiliation + weekend, data = df)
modelo56 <- lm(P_Derecha ~ -1 + t0_critico + t1_critico + t_1_critico + t2_critico + t_2_critico + Political_Affiliation + day_number, data = df)

text <- capture.output(stargazer(modelo53, modelo54, modelo55, modelo56,header=FALSE, type = "latex",
          dep.var.labels.include = FALSE,
          dep.var.caption = "Right Proximity",
          covariate.labels = c("Critical day (t)", "Critical day (t+1)", "Critical day (t-1)", "Critical day (t+2)", "Critical day (t-2)",
                               "Political Affiliation: Center", 
                               "Political Affiliation: Right", 
                               "Political Affiliation: Left", 
                               "Political Affiliation: NPD",
                               "Political Affiliation: Unknown", 
                               "Weekend", "Tuesday", "Wednesday", "Thursday",
                               "Friday", "Saturday", "Sunday"),
          add.lines = list(c("Individual FE", rep("No", 4)))))
cat(modificar_tabla_latex(text))
```
\newpage
\section{Right proximity vs PA con interacción}
\subsection{Right Proximity vs Critical day interactuado con PA, sin FE}
```{r 26_, results='asis'}
modelo57 <- lm(P_Derecha ~ t0_izq + t0_der + t0_cen + t0_npd + t0_sc + weekend, data = df)
modelo58 <- lm(P_Derecha ~ t0_izq + t0_der + t0_cen + t0_npd + t0_sc + day_number, data = df)
modelo59 <- lm(P_Derecha ~ t0_izq + t0_der + t0_cen + t0_npd + t0_sc + t1_izq + t1_der + t1_cen + t1_npd + t1_sc + t_1_izq + t_1_der + t_1_cen + t_1_npd + t_1_sc+ t2_izq + t2_der + t2_cen + t2_npd + t2_sc + t_2_izq + t_2_der + t_2_cen + t_2_npd + t_2_sc + weekend, data = df)
modelo60 <- lm(P_Derecha ~ t0_izq + t0_der + t0_cen + t0_npd + t0_sc + t1_izq + t1_der + t1_cen + t1_npd + t1_sc + t_1_izq + t_1_der + t_1_cen + t_1_npd + t_1_sc+ t2_izq + t2_der + t2_cen + t2_npd + t2_sc + t_2_izq + t_2_der + t_2_cen + t_2_npd + t_2_sc + day_number, data = df)

text <- capture.output(stargazer(modelo57, modelo58, modelo59, modelo60,header=FALSE, type = "latex",
          dep.var.labels.include = FALSE,
          dep.var.caption = "Right Proximity",
          covariate.labels = c("Critical day (t) $\\times$ P.A. Left",
                               "Critical day (t) $\\times$ P.A. Right",
                               "Critical day (t) $\\times$ P.A. Center",
                               "Critical day (t) $\\times$ P.A. NPD",
                               "Critical day (t) $\\times$ P.A. Unknown",
                               "Critical day (t + 1) $\\times$ P.A. Left",
                               "Critical day (t + 1) $\\times$ P.A. Right",
                               "Critical day (t + 1) $\\times$ P.A. Center",
                               "Critical day (t + 1) $\\times$ P.A. NPD",
                               "Critical day (t + 1) $\\times$ P.A. Unknown",
                               "Critical day (t - 1) $\\times$ P.A. Left",
                               "Critical day (t - 1) $\\times$ P.A. Right",
                               "Critical day (t - 1) $\\times$ P.A. Center",
                               "Critical day (t - 1) $\\times$ P.A. NPD",
                               "Critical day (t - 1) $\\times$ P.A. Unknown",
                               "Critical day (t + 2) $\\times$ P.A. Left",
                               "Critical day (t + 2) $\\times$ P.A. Right",
                               "Critical day (t + 2) $\\times$ P.A. Center",
                               "Critical day (t + 2) $\\times$ P.A. NPD",
                               "Critical day (t + 2) $\\times$ P.A. Unknown",
                               "Critical day (t - 2) $\\times$ P.A. Left",
                               "Critical day (t - 2) $\\times$ P.A. Right",
                               "Critical day (t - 2) $\\times$ P.A. Center",
                               "Critical day (t - 2) $\\times$ P.A. NPD",
                               "Critical day (t - 2) $\\times$ P.A. Unknown",
                               "Weekend", "Tuesday", "Wednesday", "Thursday",
                               "Friday", "Saturday", "Sunday", "Constant"),
          add.lines = list(c("Individual FE", rep("No", 4)))))
cat(modificar_tabla_latex(text))
```
\newpage
\subsection{Right Proximity vs Critical day interactuado con PA, con FE}
```{r 27_, results='asis'}
modelo61_fe <- felm(P_Derecha ~ t0_izq + t0_der + t0_cen + t0_npd + t0_sc + weekend | Nodo_ID, data = df)
modelo62_fe <- felm(P_Derecha ~ t0_izq + t0_der + t0_cen + t0_npd + t0_sc + day_number | Nodo_ID, data = df)
modelo63_fe <- felm(P_Derecha ~ t0_izq + t0_der + t0_cen + t0_npd + t0_sc + t1_izq + t1_der + t1_cen + t1_npd + t1_sc + t_1_izq + t_1_der + t_1_cen + t_1_npd + t_1_sc+ t2_izq + t2_der + t2_cen + t2_npd + t2_sc + t_2_izq + t_2_der + t_2_cen + t_2_npd + t_2_sc + weekend | Nodo_ID, data = df)
modelo64_fe <- felm(P_Derecha ~ t0_izq + t0_der + t0_cen + t0_npd + t0_sc + t1_izq + t1_der + t1_cen + t1_npd + t1_sc + t_1_izq + t_1_der + t_1_cen + t_1_npd + t_1_sc+ t2_izq + t2_der + t2_cen + t2_npd + t2_sc + t_2_izq + t_2_der + t_2_cen + t_2_npd + t_2_sc + day_number | Nodo_ID, data = df)

text <- capture.output(stargazer(modelo61_fe, modelo62_fe, modelo63_fe, modelo64_fe,header=FALSE, type = "latex",
          dep.var.labels.include = FALSE,
          dep.var.caption = "Right Proximity",
          covariate.labels = c("Critical day (t) $\\times$ P.A. Left",
                               "Critical day (t) $\\times$ P.A. Right",
                               "Critical day (t) $\\times$ P.A. Center",
                               "Critical day (t) $\\times$ P.A. NPD",
                               "Critical day (t) $\\times$ P.A. Unknown",
                               "Critical day (t + 1) $\\times$ P.A. Left",
                               "Critical day (t + 1) $\\times$ P.A. Right",
                               "Critical day (t + 1) $\\times$ P.A. Center",
                               "Critical day (t + 1) $\\times$ P.A. NPD",
                               "Critical day (t + 1) $\\times$ P.A. Unknown",
                               "Critical day (t - 1) $\\times$ P.A. Left",
                               "Critical day (t - 1) $\\times$ P.A. Right",
                               "Critical day (t - 1) $\\times$ P.A. Center",
                               "Critical day (t - 1) $\\times$ P.A. NPD",
                               "Critical day (t - 1) $\\times$ P.A. Unknown",
                               "Critical day (t + 2) $\\times$ P.A. Left",
                               "Critical day (t + 2) $\\times$ P.A. Right",
                               "Critical day (t + 2) $\\times$ P.A. Center",
                               "Critical day (t + 2) $\\times$ P.A. NPD",
                               "Critical day (t + 2) $\\times$ P.A. Unknown",
                               "Critical day (t - 2) $\\times$ P.A. Left",
                               "Critical day (t - 2) $\\times$ P.A. Right",
                               "Critical day (t - 2) $\\times$ P.A. Center",
                               "Critical day (t - 2) $\\times$ P.A. NPD",
                               "Critical day (t - 2) $\\times$ P.A. Unknown",
                               "Weekend", "Tuesday", "Wednesday", "Thursday",
                               "Friday", "Saturday", "Sunday", "Constant"),
          add.lines = list(c("Individual FE", rep("Yes", 4)))))
cat(modificar_tabla_latex(text))
```
\newpage
\section{Center proximity vs PA}
\subsection{Center proximity vs critical day sin FE}
```{r 28_, results='asis'}
modelo65 <- lm(P_Centro ~ t0_critico, data = df)
modelo66 <- lm(P_Centro ~ t0_critico + t1_critico + t_1_critico + t2_critico + t_2_critico, data = df)
modelo67 <- lm(P_Centro ~ t0_critico + t1_critico + t_1_critico + t2_critico + t_2_critico + weekend, data = df)
modelo68 <- lm(P_Centro ~ t0_critico + t1_critico + t_1_critico + t2_critico + t_2_critico + day_number, data = df)

text <- capture.output(stargazer(modelo65, modelo66, modelo67, modelo68,header=FALSE, type = "latex",
          dep.var.labels.include = FALSE,
          dep.var.caption = "Center proximity",
          covariate.labels = c("Critical day (t)", "Critical day (t+1)", "Critical day (t-1)", "Critical day (t+2)", "Critical day (t-2)","Weekend", "Tuesday", "Wednesday", "Thursday","Friday", "Saturday", "Sunday", "Constant"),add.lines = list(c("Individual FE", rep("No", 4)))))
cat(modificar_tabla_latex(text))
```
\newpage
\subsection{Center proximity vs critical day con FE}
```{r 29_, results='asis'}
modelo65_fe <- felm(P_Centro ~ t0_critico | Nodo_ID, data = df)
modelo66_fe <- felm(P_Centro ~ t0_critico + t1_critico + t_1_critico + t2_critico + t_2_critico | Nodo_ID, data = df)
modelo67_fe <- felm(P_Centro ~ t0_critico + t1_critico + t_1_critico + t2_critico + t_2_critico + weekend | Nodo_ID, data = df)
modelo68_fe <- felm(P_Centro ~ t0_critico + t1_critico + t_1_critico + t2_critico + t_2_critico + day_number | Nodo_ID, data = df)

text <- capture.output(stargazer(modelo65_fe, modelo66_fe, modelo67_fe, modelo68_fe,header=FALSE, type = "latex",
          dep.var.labels.include = FALSE,
          dep.var.caption = "Center proximity",
          covariate.labels = c("Critical day (t)", "Critical day (t+1)", "Critical day (t-1)", "Critical day (t+2)", "Critical day (t-2)",
                               "Weekend", "Tuesday", "Wednesday", "Thursday",
                               "Friday", "Saturday", "Sunday"),
          add.lines = list(c("Individual FE", rep("Yes", 4)))))
cat(modificar_tabla_latex(text))
```
\newpage
\subsection{Center proximity vs Critical day, con PA, sin FE}
```{r 30_, results='asis'}
modelo69 <- lm(P_Centro ~ -1 + t0_critico + Political_Affiliation, data = df)
modelo70 <- lm(P_Centro ~ -1 + t0_critico + t1_critico + t_1_critico + t2_critico + t_2_critico + Political_Affiliation, data = df)
modelo71 <- lm(P_Centro ~ -1 + t0_critico + t1_critico + t_1_critico + t2_critico + t_2_critico + Political_Affiliation + weekend, data = df)
modelo72 <- lm(P_Centro ~ -1 + t0_critico + t1_critico + t_1_critico + t2_critico + t_2_critico + Political_Affiliation + day_number, data = df)

text <- capture.output(stargazer(modelo69, modelo70, modelo71, modelo72,header=FALSE, type = "latex",
          dep.var.labels.include = FALSE,
          dep.var.caption = "Center proximity",
          covariate.labels = c("Critical day (t)", "Critical day (t+1)", "Critical day (t-1)", "Critical day (t+2)", "Critical day (t-2)",
                               "Political Affiliation: Center", 
                               "Political Affiliation: Right", 
                               "Political Affiliation: Left", 
                               "Political Affiliation: NPD",
                               "Political Affiliation: Unknown", 
                               "Weekend", "Tuesday", "Wednesday", "Thursday",
                               "Friday", "Saturday", "Sunday"),
          add.lines = list(c("Individual FE", rep("No", 4)))))
cat(modificar_tabla_latex(text))
```
\newpage
\section{Center proximity vs PA con interacción}
\subsection{Center proximity vs Critical day interactuado con PA, sin FE}
```{r 31_, results='asis'}
modelo73 <- lm(P_Centro ~ t0_izq + t0_der + t0_cen + t0_npd + t0_sc + weekend, data = df)
modelo74 <- lm(P_Centro ~ t0_izq + t0_der + t0_cen + t0_npd + t0_sc + day_number, data = df)
modelo75 <- lm(P_Centro ~ t0_izq + t0_der + t0_cen + t0_npd + t0_sc + t1_izq + t1_der + t1_cen + t1_npd + t1_sc + t_1_izq + t_1_der + t_1_cen + t_1_npd + t_1_sc+ t2_izq + t2_der + t2_cen + t2_npd + t2_sc + t_2_izq + t_2_der + t_2_cen + t_2_npd + t_2_sc + weekend, data = df)
modelo76 <- lm(P_Centro ~ t0_izq + t0_der + t0_cen + t0_npd + t0_sc + t1_izq + t1_der + t1_cen + t1_npd + t1_sc + t_1_izq + t_1_der + t_1_cen + t_1_npd + t_1_sc+ t2_izq + t2_der + t2_cen + t2_npd + t2_sc + t_2_izq + t_2_der + t_2_cen + t_2_npd + t_2_sc + day_number, data = df)

text <- capture.output(stargazer(modelo73, modelo74, modelo75, modelo76,header=FALSE, type = "latex",
          dep.var.labels.include = FALSE,
          dep.var.caption = "Center proximity",
          covariate.labels = c("Critical day (t) $\\times$ P.A. Left",
                               "Critical day (t) $\\times$ P.A. Right",
                               "Critical day (t) $\\times$ P.A. Center",
                               "Critical day (t) $\\times$ P.A. NPD",
                               "Critical day (t) $\\times$ P.A. Unknown",
                               "Critical day (t + 1) $\\times$ P.A. Left",
                               "Critical day (t + 1) $\\times$ P.A. Right",
                               "Critical day (t + 1) $\\times$ P.A. Center",
                               "Critical day (t + 1) $\\times$ P.A. NPD",
                               "Critical day (t + 1) $\\times$ P.A. Unknown",
                               "Critical day (t - 1) $\\times$ P.A. Left",
                               "Critical day (t - 1) $\\times$ P.A. Right",
                               "Critical day (t - 1) $\\times$ P.A. Center",
                               "Critical day (t - 1) $\\times$ P.A. NPD",
                               "Critical day (t - 1) $\\times$ P.A. Unknown",
                               "Critical day (t + 2) $\\times$ P.A. Left",
                               "Critical day (t + 2) $\\times$ P.A. Right",
                               "Critical day (t + 2) $\\times$ P.A. Center",
                               "Critical day (t + 2) $\\times$ P.A. NPD",
                               "Critical day (t + 2) $\\times$ P.A. Unknown",
                               "Critical day (t - 2) $\\times$ P.A. Left",
                               "Critical day (t - 2) $\\times$ P.A. Right",
                               "Critical day (t - 2) $\\times$ P.A. Center",
                               "Critical day (t - 2) $\\times$ P.A. NPD",
                               "Critical day (t - 2) $\\times$ P.A. Unknown",
                               "Weekend", "Tuesday", "Wednesday", "Thursday",
                               "Friday", "Saturday", "Sunday", "Constant"),
          add.lines = list(c("Individual FE", rep("No", 4)))))
cat(modificar_tabla_latex(text))
```
\newpage
\subsection{Center proximity vs Critical day interactuado con PA, con FE}
```{r 32_, results='asis'}
modelo73_fe <- felm(P_Centro ~ t0_izq + t0_der + t0_cen + t0_npd + t0_sc + weekend | Nodo_ID, data = df)
modelo74_fe <- felm(P_Centro ~ t0_izq + t0_der + t0_cen + t0_npd + t0_sc + day_number | Nodo_ID, data = df)
modelo75_fe <- felm(P_Centro ~ t0_izq + t0_der + t0_cen + t0_npd + t0_sc + t1_izq + t1_der + t1_cen + t1_npd + t1_sc + t_1_izq + t_1_der + t_1_cen + t_1_npd + t_1_sc+ t2_izq + t2_der + t2_cen + t2_npd + t2_sc + t_2_izq + t_2_der + t_2_cen + t_2_npd + t_2_sc + weekend | Nodo_ID, data = df)
modelo76_fe <- felm(P_Centro ~ t0_izq + t0_der + t0_cen + t0_npd + t0_sc + t1_izq + t1_der + t1_cen + t1_npd + t1_sc + t_1_izq + t_1_der + t_1_cen + t_1_npd + t_1_sc+ t2_izq + t2_der + t2_cen + t2_npd + t2_sc + t_2_izq + t_2_der + t_2_cen + t_2_npd + t_2_sc + day_number | Nodo_ID, data = df)

text <- capture.output(stargazer(modelo73_fe, modelo74_fe, modelo75_fe, modelo76_fe,header=FALSE, type = "latex",
          dep.var.labels.include = FALSE,
          dep.var.caption = "Center proximity",
          covariate.labels = c("Critical day (t) $\\times$ P.A. Left",
                               "Critical day (t) $\\times$ P.A. Right",
                               "Critical day (t) $\\times$ P.A. Center",
                               "Critical day (t) $\\times$ P.A. NPD",
                               "Critical day (t) $\\times$ P.A. Unknown",
                               "Critical day (t + 1) $\\times$ P.A. Left",
                               "Critical day (t + 1) $\\times$ P.A. Right",
                               "Critical day (t + 1) $\\times$ P.A. Center",
                               "Critical day (t + 1) $\\times$ P.A. NPD",
                               "Critical day (t + 1) $\\times$ P.A. Unknown",
                               "Critical day (t - 1) $\\times$ P.A. Left",
                               "Critical day (t - 1) $\\times$ P.A. Right",
                               "Critical day (t - 1) $\\times$ P.A. Center",
                               "Critical day (t - 1) $\\times$ P.A. NPD",
                               "Critical day (t - 1) $\\times$ P.A. Unknown",
                               "Critical day (t + 2) $\\times$ P.A. Left",
                               "Critical day (t + 2) $\\times$ P.A. Right",
                               "Critical day (t + 2) $\\times$ P.A. Center",
                               "Critical day (t + 2) $\\times$ P.A. NPD",
                               "Critical day (t + 2) $\\times$ P.A. Unknown",
                               "Critical day (t - 2) $\\times$ P.A. Left",
                               "Critical day (t - 2) $\\times$ P.A. Right",
                               "Critical day (t - 2) $\\times$ P.A. Center",
                               "Critical day (t - 2) $\\times$ P.A. NPD",
                               "Critical day (t - 2) $\\times$ P.A. Unknown",
                               "Weekend", "Tuesday", "Wednesday", "Thursday",
                               "Friday", "Saturday", "Sunday", "Constant"),
add.lines = list(c("Individual FE", rep("Yes", 4)))))
cat(modificar_tabla_latex(text))
```
\newpage
\section{Unknown proximity vs PA}
\subsection{Unknown proximity vs critical day sin FE}
```{r 33_, results='asis'}
modelo77 <- lm(`P_Sin Clasificar` ~ t0_critico, data = df)
modelo78 <- lm(`P_Sin Clasificar` ~ t0_critico + t1_critico + t_1_critico + t2_critico + t_2_critico, data = df)
modelo79 <- lm(`P_Sin Clasificar` ~ t0_critico + t1_critico + t_1_critico + t2_critico + t_2_critico + weekend, data = df)
modelo80 <- lm(`P_Sin Clasificar` ~ t0_critico + t1_critico + t_1_critico + t2_critico + t_2_critico + day_number, data = df)

text <- capture.output(stargazer(modelo77, modelo78, modelo79, modelo80,header=FALSE, type = "latex",
          dep.var.labels.include = FALSE,
          dep.var.caption = "Unknown proximity",
          covariate.labels = c("Critical day (t)", "Critical day (t+1)", "Critical day (t-1)", "Critical day (t+2)", "Critical day (t-2)",
                               "Weekend", "Tuesday", "Wednesday", "Thursday",
                               "Friday", "Saturday", "Sunday", "Constant"),
          add.lines = list(c("Individual FE", rep("No", 4)))))
cat(modificar_tabla_latex(text))
```
\newpage
\subsection{Unknown proximity vs critical day con FE}
```{r 34_, results='asis'}
modelo77_fe <- felm(`P_Sin Clasificar` ~ t0_critico | Nodo_ID, data = df)
modelo78_fe <- felm(`P_Sin Clasificar` ~ t0_critico + t1_critico + t_1_critico + t2_critico + t_2_critico | Nodo_ID, data = df)
modelo79_fe <- felm(`P_Sin Clasificar` ~ t0_critico + t1_critico + t_1_critico + t2_critico + t_2_critico + weekend | Nodo_ID, data = df)
modelo80_fe <- felm(`P_Sin Clasificar` ~ t0_critico + t1_critico + t_1_critico + t2_critico + t_2_critico + day_number | Nodo_ID, data = df)

text <- capture.output(stargazer(modelo77_fe, modelo78_fe, modelo79_fe, modelo80_fe,header=FALSE, type = "latex",
          dep.var.labels.include = FALSE,
          dep.var.caption = "Unknown proximity",
          covariate.labels = c("Critical day (t)", "Critical day (t+1)", "Critical day (t-1)", "Critical day (t+2)", "Critical day (t-2)",
                               "Weekend", "Tuesday", "Wednesday", "Thursday",
                               "Friday", "Saturday", "Sunday"),
          add.lines = list(c("Individual FE", rep("Yes", 4)))))
cat(modificar_tabla_latex(text))
```
\newpage
\subsection{Unknown proximity vs Critical day, con PA, sin FE}
```{r 35_, results='asis'}
modelo81 <- lm(`P_Sin Clasificar` ~ -1 + t0_critico + Political_Affiliation, data = df)
modelo82 <- lm(`P_Sin Clasificar` ~ -1 + t0_critico + t1_critico + t_1_critico + t2_critico + t_2_critico + Political_Affiliation, data = df)
modelo83 <- lm(`P_Sin Clasificar` ~ -1 + t0_critico + t1_critico + t_1_critico + t2_critico + t_2_critico + Political_Affiliation + weekend, data = df)
modelo84 <- lm(`P_Sin Clasificar` ~ -1 + t0_critico + t1_critico + t_1_critico + t2_critico + t_2_critico + Political_Affiliation + day_number, data = df)

text <- capture.output(stargazer(modelo81, modelo82, modelo83, modelo84,header=FALSE, type = "latex",
          dep.var.labels.include = FALSE,
          dep.var.caption = "Unknown proximity",
          covariate.labels = c("Critical day (t)", "Critical day (t+1)", "Critical day (t-1)", "Critical day (t+2)", "Critical day (t-2)",
                               "Political Affiliation: Center", 
                               "Political Affiliation: Right", 
                               "Political Affiliation: Left", 
                               "Political Affiliation: NPD",
                               "Political Affiliation: Unknown", 
                               "Weekend", "Tuesday", "Wednesday", "Thursday",
                               "Friday", "Saturday", "Sunday"),
          add.lines = list(c("Individual FE", rep("No", 4)))))
cat(modificar_tabla_latex(text))
```
\newpage
\section{Unknown proximity vs PA con interacción}
\subsection{Unknown proximity vs Critical day interactuado con PA, sin FE}
```{r 36_, results='asis'}
modelo85 <- lm(`P_Sin Clasificar` ~ t0_izq + t0_der + t0_cen + t0_npd + t0_sc + weekend, data = df)
modelo86 <- lm(`P_Sin Clasificar` ~ t0_izq + t0_der + t0_cen + t0_npd + t0_sc + day_number, data = df)
modelo87 <- lm(`P_Sin Clasificar` ~ t0_izq + t0_der + t0_cen + t0_npd + t0_sc + t1_izq + t1_der + t1_cen + t1_npd + t1_sc + t_1_izq + t_1_der + t_1_cen + t_1_npd + t_1_sc+ t2_izq + t2_der + t2_cen + t2_npd + t2_sc + t_2_izq + t_2_der + t_2_cen + t_2_npd + t_2_sc + weekend, data = df)
modelo88 <- lm(`P_Sin Clasificar` ~ t0_izq + t0_der + t0_cen + t0_npd + t0_sc + t1_izq + t1_der + t1_cen + t1_npd + t1_sc + t_1_izq + t_1_der + t_1_cen + t_1_npd + t_1_sc+ t2_izq + t2_der + t2_cen + t2_npd + t2_sc + t_2_izq + t_2_der + t_2_cen + t_2_npd + t_2_sc + day_number, data = df)

text <- capture.output(stargazer(modelo85, modelo86, modelo87, modelo88,header=FALSE, type = "latex",
          dep.var.labels.include = FALSE,
          dep.var.caption = "Unknown proximity",
          covariate.labels = c("Critical day (t) $\\times$ P.A. Left",
                               "Critical day (t) $\\times$ P.A. Right",
                               "Critical day (t) $\\times$ P.A. Center",
                               "Critical day (t) $\\times$ P.A. NPD",
                               "Critical day (t) $\\times$ P.A. Unknown",
                               "Critical day (t + 1) $\\times$ P.A. Left",
                               "Critical day (t + 1) $\\times$ P.A. Right",
                               "Critical day (t + 1) $\\times$ P.A. Center",
                               "Critical day (t + 1) $\\times$ P.A. NPD",
                               "Critical day (t + 1) $\\times$ P.A. Unknown",
                               "Critical day (t - 1) $\\times$ P.A. Left",
                               "Critical day (t - 1) $\\times$ P.A. Right",
                               "Critical day (t - 1) $\\times$ P.A. Center",
                               "Critical day (t - 1) $\\times$ P.A. NPD",
                               "Critical day (t - 1) $\\times$ P.A. Unknown",
                               "Critical day (t + 2) $\\times$ P.A. Left",
                               "Critical day (t + 2) $\\times$ P.A. Right",
                               "Critical day (t + 2) $\\times$ P.A. Center",
                               "Critical day (t + 2) $\\times$ P.A. NPD",
                               "Critical day (t + 2) $\\times$ P.A. Unknown",
                               "Critical day (t - 2) $\\times$ P.A. Left",
                               "Critical day (t - 2) $\\times$ P.A. Right",
                               "Critical day (t - 2) $\\times$ P.A. Center",
                               "Critical day (t - 2) $\\times$ P.A. NPD",
                               "Critical day (t - 2) $\\times$ P.A. Unknown",
                               "Weekend", "Tuesday", "Wednesday", "Thursday",
                               "Friday", "Saturday", "Sunday", "Constant"),
          add.lines = list(c("Individual FE", rep("No", 4)))))
cat(modificar_tabla_latex(text))
```
\newpage
\subsection{Unknown proximity vs Critical day interactuado con PA, con FE}
```{r 37_, results='asis'}
modelo85_fe <- felm(`P_Sin Clasificar` ~ t0_izq + t0_der + t0_cen + t0_npd + t0_sc + weekend | Nodo_ID, data = df)
modelo86_fe <- felm(`P_Sin Clasificar` ~ t0_izq + t0_der + t0_cen + t0_npd + t0_sc + day_number | Nodo_ID, data = df)
modelo87_fe <- felm(`P_Sin Clasificar` ~ t0_izq + t0_der + t0_cen + t0_npd + t0_sc + t1_izq + t1_der + t1_cen + t1_npd + t1_sc + t_1_izq + t_1_der + t_1_cen + t_1_npd + t_1_sc+ t2_izq + t2_der + t2_cen + t2_npd + t2_sc + t_2_izq + t_2_der + t_2_cen + t_2_npd + t_2_sc + weekend | Nodo_ID, data = df)
modelo88_fe <- felm(`P_Sin Clasificar` ~ t0_izq + t0_der + t0_cen + t0_npd + t0_sc + t1_izq + t1_der + t1_cen + t1_npd + t1_sc + t_1_izq + t_1_der + t_1_cen + t_1_npd + t_1_sc+ t2_izq + t2_der + t2_cen + t2_npd + t2_sc + t_2_izq + t_2_der + t_2_cen + t_2_npd + t_2_sc + day_number | Nodo_ID, data = df)

text <- capture.output(stargazer(modelo85_fe, modelo86_fe, modelo87_fe, modelo88_fe,header=FALSE, type = "latex",
          dep.var.labels.include = FALSE,
          dep.var.caption = "Unknown proximity",
          covariate.labels = c("Critical day (t) $\\times$ P.A. Left",
                               "Critical day (t) $\\times$ P.A. Right",
                               "Critical day (t) $\\times$ P.A. Center",
                               "Critical day (t) $\\times$ P.A. NPD",
                               "Critical day (t) $\\times$ P.A. Unknown",
                               "Critical day (t + 1) $\\times$ P.A. Left",
                               "Critical day (t + 1) $\\times$ P.A. Right",
                               "Critical day (t + 1) $\\times$ P.A. Center",
                               "Critical day (t + 1) $\\times$ P.A. NPD",
                               "Critical day (t + 1) $\\times$ P.A. Unknown",
                               "Critical day (t - 1) $\\times$ P.A. Left",
                               "Critical day (t - 1) $\\times$ P.A. Right",
                               "Critical day (t - 1) $\\times$ P.A. Center",
                               "Critical day (t - 1) $\\times$ P.A. NPD",
                               "Critical day (t - 1) $\\times$ P.A. Unknown",
                               "Critical day (t + 2) $\\times$ P.A. Left",
                               "Critical day (t + 2) $\\times$ P.A. Right",
                               "Critical day (t + 2) $\\times$ P.A. Center",
                               "Critical day (t + 2) $\\times$ P.A. NPD",
                               "Critical day (t + 2) $\\times$ P.A. Unknown",
                               "Critical day (t - 2) $\\times$ P.A. Left",
                               "Critical day (t - 2) $\\times$ P.A. Right",
                               "Critical day (t - 2) $\\times$ P.A. Center",
                               "Critical day (t - 2) $\\times$ P.A. NPD",
                               "Critical day (t - 2) $\\times$ P.A. Unknown",
                               "Weekend", "Tuesday", "Wednesday", "Thursday",
                               "Friday", "Saturday", "Sunday", "Constant"),
          add.lines = list(c("Individual FE", rep("Yes", 4)))))
cat(modificar_tabla_latex(text))
```
